Taís Sábio Moreno (33 anos. Solteira)

Cel: (11) 97055.9146 / tais.moreno@uol.com.br

Rua Serra do Japi, 786. Apto 124. São Paulo - SP. CEP: 03309-000

www.linkedin.com/in/taissmoreno

OBJETIVO

Realizar um bom trabalho na área de marketing/comunicação com projetos voltados para o público consumidor, pesquisa, eventos, atendimento ao cliente (interno e/ou externo) e Trade. Além disso, quero contribuir com o crescimento da empresa realizando um trabalho focado em Gestão ampla, desenvolvimento pessoal e da equipe.

Obs.: Disponibilidade para viagens / Mudança de cidade.

FORMAÇÃO

- Gestão Empresarial Faculdades Integradas de Bauru (FIB). Conc.: Maio/2014;
- Gestão da Comunicação Mercadológica Faculdades Integradas de Bauru (FIB). Conc.: Jul./2011;
- Comunicação Social com Hab. Publicidade e Propaganda Universidade Paulista de Bauru (UNIP).
 Conc.: Nov/2005.

EXPERIÊNCIAS PROFISSIONAIS

Coca Cola FEMSA (Fomento Econômico Mexicano) - de 04/2015 até 02/2017

Analista Marketing (Líder de Campo): coordenação de equipe de pesquisadores, análise de pesquisas, treinamento de metodologia e acompanhamento em rota. Implantação de sistema de pesquisa e apoio na mudança da fotografia de sucesso.

TOTVS Oeste Paulista (Data Manager Informática) - de 07/2014 até 02/2015.

Assessoria de Imprensa: relacionamento com veículos de comunicação e clientes (produção de case com entrevista), cobertura em eventos próprios, patrocinados ou de clientes. Responsável pelo jornal bimestral destinado a clientes e demandas internas referentes ao marketing.

MR Tempo Propaganda e Design - 10/2011 à 12/2012

Gerente de Atendimento: gerenciamento comercial (prospecção e manutenção de clientes) e atendimento publicitário a todos os clientes.

Prefeitura de Lençóis Paulista - 01/2009 à 10/2011

Assessoria de Imprensa/Comunicação: atendimento em comunicação a quatro diferentes Diretorias da Prefeitura. Criação e coordenação do TV Prefeitura (mídia própria). Organização e execução de eventos. Relacionamento com a imprensa local e/ou regional. Atendimento comercial do Circuito Turístico Caminhos do Centro Oeste Paulista.

TM comunicação e assessoria - desde 01/2007

Analista de Marketing: organização de toda a comunicação (interna e externa) da empresa atendida, organização de eventos, montagem de treinamentos, relacionamentos com fornecedores e imprensa.

PARTICIPAÇÃO EM FEIRAS E EVENTOS

Organização e produção

"Evento Reconhecimento Natura - Setor Flor de Maracujá" (Bauru) – Jan./2014 e Jan./2013;

```
"1ª Feira do Jovem Empreendedor – Lençóis Paulista" (Lençóis Pta.) – Nov./2011;
```

INFORMÁTICA / IDIOMA

Inglês: Avançado (em andamento)

Pacote Office: Word e Power Point - Avançado. Excel - Avançado.

Redes Sociais. Internet e Intranet.

CURSOS EXTRACURRICULARES

"Marketing Digital para Empresas de Contabilidade" - UNISESCON. 8H. Conclusão 13/09/2017;

COMPETÊNCIAS

Boa comunicação e bom relacionamento pessoal. Facilidade para aprender e ensinar. Habilidade para falar em publico, expor ideias e conceitos; Proativa na busca de soluções.

DADOS COMPLEMENTARES

CPF: 326702248-73 RG: 29.341.597-3

CNH: AB 02326031907 PIS: 128.45952.17-3

MTb: 5063 (Registro de Publicitária)

Carteira de Trabalho: nº 562364 / Série 00221-SP

[&]quot;1º Jogos Estudantis de Lençóis Paulista" (Lençóis Pta.) - Nov./2010;

[&]quot;Mulher, o Segredo é ser feliz" (Lençóis Pta.) - Março/2010;

[&]quot;64ª Ed. Jogos Ind. do SESI (JOIS) e 1ª Ed. Jogos do Comércio e da Ind. de LP. (JOCI)" (Lençóis Pta.) – Abril a Julho/2010;

[&]quot;2º Fórum e Feira do Turismo Caminhos do Centro Oeste paulista" (Lençóis Pta.) - Dez./2009;

[&]quot;Hospital Nossa Senhora da Piedade na Comunidade" (Lençóis Pta.) - Out./2009;

[&]quot;63ª Edição dos Jogos Ind. do SESI (JOIS)" (Lençóis Pta.) - Abril a Julho/2009;

[&]quot;Semana da Saúde" (Lençóis Pta.) - Abril/2009 e 2010.

[&]quot;6º Salão de Turismo - Roteiros do Brasil" (São Paulo) - Jul./2011;

[&]quot;São Paulo Boat Show" (São Paulo) - Out./2010;

[&]quot;10º Adventure Sport Fair" (São Paulo) - Setembro/2010;

[&]quot;21ª Bienal do Livro". (São Paulo) - Agosto/2010;

[&]quot;5º Salão de Turismo - Roteiros do Brasil" (São Paulo) - Maio/2010.

[&]quot;Marketing Analitico" - Insper / Coursera. 30H. Conclusão 19/10/2017 (sem certificado);

[&]quot;Cerimonial e Protocolo para Eventos" - Ministério do Turismo. 30H. Conclusão 29/10/2010;

[&]quot;Assessoria de Imprensa: das novas tecnologias à preparação das fontes" - Casa Midiática - Bauru (SP). 12h. Conclusão 17/04/2010;

[&]quot;Aprender a empreender" - SEBRAE - Lençóis Pta. 20h. De 19/11/2007 a 23/11/2007;

[&]quot;Marketing de Serviços" - CATHO Educação Executiva - 200h. De 02/2006 a 04/2006.